臺灣臺南地方法院民事裁定
111年度聲字第80號
聲  請  人  陳恩慈即陳姁祺即陳素真



相  對  人  姚繼雄  
上列當事人間聲請停止執行事件，本院裁定如下：
    主  文
聲請人供擔保新臺幣18萬元後，本院111年度司執字第41734號給
付票款強制執行事件之強制執行程序，於本院111年度訴字717號
債務人異議之訴事件判決確定或和解、撤回前，應暫予停止。
    理  由
一、聲請意旨以：相對人持本院96年度執字第77375號債權憑證
    所換發之本院108年度司執字第0000000號債權憑證及如附表
    所示之本票(下稱系爭本票)為執行名義，聲請本院以111年
    度司執字第41734號給付票款強制執行事件（下稱系爭執行
    事件）強制執行聲請人對第三人蔡國華之債權及本院提存物
    。惟系爭本票所載債權本金及利息均已罹於時效而消滅。聲
    請人已對相對人提起債務人異議之訴事件，為免本案判決確
    定前，任令相對人繼續強制執行，聲請人受有無法回復之損
    失，爰聲請裁定停止系爭執行事件強制執行程序等語。
二、按有回復原狀之聲請，或提起再審或異議之訴，或對於和解
    為繼續審判之請求，或提起宣告調解無效之訴，撤銷調解之
    訴，或對於許可強制執行之裁定提起抗告時，法院因必要情
    形，或依聲請定相當並確實之擔保，得為停止強制執行之裁
    定；又發票人主張本票債權不存在而提起確認之訴者，法院
    依發票人聲請，得許其提供相當並確實之擔保，停止強制執
    行，強制執行法第18條第2項、非訟事件法第195條第3項分
    別定有明文。次按法院依強制執行法第18條第2項定擔保金
    額而准許停止強制執行之裁定者，該項擔保係備供債權人因
    停止執行所受損害之賠償，其數額應依標的物停止執行後，
    債權人未能即時受償或利用該標的物所受之損害額，或其因
    另供擔保強制執行所受之損害額定之，非以標的物之價值或
    其債權額為依據（最高法院91年度台抗字第429號、92年度
    台抗第480號裁定意旨參照）。
三、經查：
　㈠相對人持本院108年度司執字第0000000號債權憑證及系爭本
    票，向本院聲請就聲請人對本院111年度取字第422號提存金
    及第三人蔡國華應給付之債權，於90萬元及自90年3月2日起
    至清償日止，按年息百分之6計算之利息之債權範圍內，為
    強制執行，經本院以系爭執行事件受理後，於111年5月3日
    、111年5月4日核發執行命令，聲請人已於111年5月13日向
    本院提起債務人異議之訴，現由本院以111年度訴字第717號
    審理中等情，業經本院依職權調取系爭執行事件、本院111
    年度訴字第717號債務人異議之訴事件卷宗查明屬實，依上
    揭說明，聲請人聲請於供擔保後停止系爭執行事件強制執行
    程序，於法有據，應予准許。
　㈡按法院因必要情形或依聲請定相當並確實之擔保，為停止強
    制執行之裁定者，該擔保金額之多寡應如何認為相當，固屬
    法院職權裁量之範圍。惟此項擔保係備供強制執行債權人因
    停止執行所受損害之賠償，故法院定擔保金額時，自應斟酌
    該債權人因停止執行可能遭受之損害，以為衡量之標準。而
    債權人因停止執行可能遭受之損害，在金錢給付之情形，係
    指債權人因停止執行延後受償，未能即時利用該款項，所可
    能遭受之損害而言(最高法院106年度台抗字第123號裁定意
    旨參照)。系爭執行事件債權額為90萬元，及自90年3月22日
    起至清償日止按年息百分之6計算之利息，相對人因停止執
    行可能所受之損害，即為無法運用該筆資金而發生相當於利
    息之損失，該項損失之利率，應以週年利率6％計算較為合理
    客觀。又本案債務人異議之訴事件之訴訟標的金額為90萬元
    ，未逾150萬元，為應適用民事通常程序但不得上訴第三審
    之案件，依據司法院頒布之各級法院辦案期限實施要點規定
    ，第一、二審通常程序審判案件之辦案期限原則上分別為1
    年4個月、2年，共計3年4個月，則本案自起訴至第二審終結
    確定之期間可推定為3年4個月，據此預估相對人因本件停止
    執行程序而未能即時受償所可能受之損害額即為18萬元【計
    算式：90萬元×6％×（3＋4/12）＝180,000元，】。揆諸首揭說
    明，聲請人自應對相對人因停止強制執行可能遭受之上開損
    害提出擔保，爰酌定擔保金額18萬元。
四、依強制執行法第18條第2項，裁定如主文。
中　　華　　民　　國　　111 　年　　5 　　月　　13　　日
                  民事第一庭    法  官  張桂美
以上正本係照原本作成。
如對本裁定抗告須於裁定送達後10日內向本院提出抗告狀，並繳
納抗告費新臺幣1,000元。　　　　　　　　　
中　　華　　民　　國　　111 　年　　5 　　月　　13　　日
                                  書記官  林彥丞
附表     編號 發票日 票面金額(新臺幣) 到期日 票據號碼 1 90年3月22日 45萬元 未載 524329 2 90年3月22日 45萬元 未載 524330